【裁判字號】    98,易,706
【裁判日期】    980828
【裁判案由】    竊盜
【裁判全文】
臺灣臺北地方法院刑事判決               98年度易字第706號
公  訴  人  臺灣臺北地方法院檢察署檢察官
被      告  甲○○
上列被告因竊盜案件，經檢察官提起公訴（九十六年度偵字第二
五一三七號），嗣於本院準備程序進行中，被告就被訴事實為有
罪之陳述，經本院裁定進行簡式審判程序，判決如下：
    主    文
甲○○攜帶兇器竊盜，累犯，處有期徒刑玖月，扣案之小型老虎
鉗壹支沒收。
    犯罪事實
一、甲○○前於民國九十二年間因違反商業會計法等案件，經本
    院於九十六年四月十六日以九十五年度訴字第一三一六號判
    決判處有期徒刑六月，於九十六年五月七日確定於九十六年
    一月五日入監執行；復於九十四年間因犯恐嚇取財罪，經本
    院於九十五年四月六日以九十五年度易字第一○九號判決判
    處有期徒刑十月，臺灣臺北地方法院檢察署檢察官、甲○○
    均不服提起上訴，經臺灣高等法院於九十五年七月七日以九
    十五年度易字第八六八號判決駁回上訴，於九十五年九月四
    日確定，上開二罪，經本院繼依中華民國九十六年罪犯減刑
    條例規定，於九十六年七月十六日以九十六年度聲減字第五
    三八號裁定分別減為有期徒刑三月、五月，應執行有期徒刑
    七月確定，於九十六年七月二十九日因縮短刑期執行完畢。
    再於九十六年間因犯竊盜罪，經本院於九十六年十月十二日
    以九十六年度簡字第三一二七號判決判處有期徒刑三月，於
    九十六年十二月十七日確定，於九十七年十月六日執行完畢
    。詎猶不知悔悟，基於意圖為自己不法所有之犯意，於九十
    八年一月二十二日晚上十時許，騎乘其所有腳踏車，行經臺
    北市○○區○○路一段一四五號艋舺公園旁，因見乙○○所
    有放置在該處之粉紅色腳踏車一輛較為新穎，竟乘乙○○不
    在場之際，持其所有客觀上足以對人之生命、身體、安全構
    成威脅，且具有危險性而屬兇器之小型老虎鉗一支，剪斷乙
    ○○所有上開腳踏車鋼條鎖一條，而竊取乙○○所有上開腳
    踏車一輛得手後，旋即將已為其剪斷之前開腳踏車鋼條鎖置
    於其所有腳踏車菜籃內，再騎乘其所有上開腳踏車，牽著乙
    ○○所有腳踏車一輛離去。嗣甲○○於同日晚上十一時十分
    許，騎乘其所有腳踏車，行經臺北市○○區○○街六一號前
    時，因行動怪異為警盤查而查獲，並當場扣得其所有之小型
    老虎鉗一支。
二、案經臺北市政府警察局萬華分局報請臺灣臺北地方法院檢察
    署檢察官偵查起訴。
    理  由
一、前揭犯罪事實，業據被告甲○○於警詢、偵查及本院審理時
    坦承不諱，核與被害人乙○○於警詢時指訴情節相符，並有
    自願受搜索同意書、臺北市政府萬華分局搜索、扣押筆錄、
    臺北市政府萬華分局扣押物品目錄表、贓物認領保管單及照
    片等件在卷可稽，且有小型老虎鉗一支扣案可佐，足徵被告
    任意性自白與事實相符，應堪採信。綜上所述，本件事證明
    確，被告犯行堪以認定，應依法論科。
二、按刑法第三百二十一條第一項第三款所謂「兇器」，其種類
    並無限制，凡客觀上足對人之生命、身體、安全構成威脅，
    具有危險性之兇器均屬之，且祇須行竊時攜帶此種具有危險
    性之兇器為已足，並不以攜帶之初有行兇之意圖為必要，最
    高法院七十九年臺上字第五二五三號著有判例意旨可資參照
    。查本件被告持以行竊之小型老虎鉗一支，為金屬材質，質
    地堅硬，具有相當重量，依一般社會常情，認金屬製之鋼鐵
    剪，在客觀上顯然足以對人之生命、身體、安全構成威脅而
    具有危險性，屬兇器。核被告所為，係犯刑法第三百二十一
    條第一項第三款之攜帶兇器竊盜罪。查被告前於九十二年間
    因違反商業會計法等案件，經本院於九十六年四月十六日以
    九十五年度訴字第一三一六號判決判處有期徒刑六月，於九
    十六年五月七日確定於九十六年一月五日入監執行；復於九
    十四年間因犯恐嚇取財罪，經本院於九十五年四月六日以九
    十五年度易字第一○九號判決判處有期徒刑十月，臺灣臺北
    地方法院檢察署檢察官、被告均不服提起上訴，經臺灣高等
    法院於九十五年七月七日以九十五年度易字第八六八號判決
    駁回上訴，於九十五年九月四日確定，上開二罪，經本院繼
    依中華民國九十六年罪犯減刑條例規定，於九十六年七月十
    六日以九十六年度聲減字第五三八號裁定分別減為有期徒刑
    三月、五月，應執行有期徒刑七月確定，於九十六年七月二
    十九日因縮短刑期執行完畢；再於九十六年間因犯竊盜罪，
    經本院於九十六年十月十二日以九十六年度簡字第三一二七
    號判決判處有期徒刑三月，於九十六年十二月十七日確定，
    於九十七年十月六日執行完畢，有臺灣高等法院被告全國前
    案紀錄表一份在卷可按，其於有期徒刑之執行完畢後，五年
    內故意再犯有期徒刑以上之本罪，為累犯，應依刑法第四十
    七條第一項之規定，加重其刑。爰審酌被告前有竊盜前科，
    素行非佳，仍不思以正當途徑賺取所得，僅因一時貪念，竟
    持屬於兇器之小型老虎鉗一支為本件攜帶兇器竊盜犯行，惡
    性非輕，惟犯罪後坦承犯行，態度良好，兼衡其犯罪動機、
    目的、犯罪所生損害等一切情狀，爰量處如主文所示之刑。
    又扣案之小型老虎鉗一支為被告所有，且供本案犯罪所用之
    物，業據被告供明在卷，依刑法第三十八條第一項第二款宣
    告沒收。
據上論斷，應依刑事訴訟法第二百七十三條之一第一項、第二百
八十四條之一、第二百九十九條第一項前段，刑法第三百二十一
條第一項第三款、第四十七條第一項、第三十八條第一項第二款
，判決如主文。
本件經檢察官黃兆揚到庭執行職務
中    華    民    國    98    年    8     月    28    日
                  臺灣臺北地方法院刑事第六庭
                      法      官  雷淑雯
以上正本證明與原本無異。
如不服本判決，應於判決送達後十日內，向本院提出上訴狀。（
應抄附繕本）。
                      書  記  官  胡詩唯
中    華    民    國    98    年    8     月    28    日
附錄本案論罪科刑所適用法條全文：
刑法第三百二十一條
犯竊盜罪而有左列情形之一者，處六月以上、五年以下有期徒刑：
一、於夜間侵入住宅或有人居住之建築物、船艦或隱匿其內而犯
    之者。
二、毀越門扇、牆垣或其他安全設備而犯之者。
三、攜帶兇器而犯之者。
四、結夥三人以上而犯之者。
五、乘火災、水災或其他災害之際而犯之者。
六、在車站或埠頭而犯之者。
前項之未遂犯罰之。


司法院資訊處製作；財團法人民間司法改革基金會備份。
